【裁判字號】    92,簡上,19
【裁判日期】    920418
【裁判案由】    傷害
【裁判全文】
臺灣板橋地方法院刑事判決                          九十二年度簡上字第一九號
    上  訴  人  臺灣板橋地方法院檢察署檢察官
    被      告  甲○○
右上訴人因被告傷害案件，不服本院三重簡易庭九十一年度重簡字第二九三號，中華
民國九十一年十月三十一日第一審簡易判決（聲請簡易判決處刑案號：九十一年度偵
字第八○七號），提起上訴，本院管轄之第二審合議庭判決如左：
    主  文
上訴駁回。
    事  實
一、甲○○於民國九十年六月二十九日晚上九時許，在台北縣新莊市○○路五○一號
    前，因與鄭建春有債務糾紛，一言不合，竟基於傷害之犯意，以椅子毆打鄭建發
    ，致其受有左臉頰瘀挫傷２ｘ２ｃｍ、左眼框瘀傷、鼻樑挫傷併流鼻血、右側頭
    皮瘀傷、右肩挫傷２ｘ１ｃｍ、左腋瘀傷３ｘ１ｃｍ、右膝挫傷２ｘ１ｃｍ、左
    臉瘀挫傷２ｘ２ｃｍ、右手第四指括瘀傷、左上臂外側瘀傷３ｘ３ｃｍ等傷害。
二、案經鄭建發訴由臺北縣政府警察局新莊分局報告臺灣板橋地方法院檢察署檢察官
    聲請以簡易判決處刑。
    理  由
一、右揭犯罪事實，業據被告甲○○迭於警訊、偵查及本院審理中供承不諱，與告訴
    人鄭建發於警詢中及本院審理中指訴情節互核相符，並有行政院衛生署台北醫院
    九十年六月三十日診字第九○○六二九七六六三號診斷證明書乙紙附卷可稽。本
    件事證明確，被告犯行堪以認定，自應依法論科。
二、核被告所為，係犯刑法第二百七十七條第一項之普通傷害罪。原審以被告罪證明
    確，適用刑事訴訟法第四百四十九條第一項前段、第四百五十四條第二項，刑法
    第二百七十七條第一項、第四十一條第一項，罰金罰鍰提高標準條例第一條前段
    、第二條，判處被告拘役四十日，並諭知易科罰金之折算標準，其認事用法，均
    無不當，量刑亦屬妥適，應予維持。
三、公訴人因告訴人鄭建發之聲請而提起上訴，其上訴意旨略以：告訴人因被告傷害
    行為所受之傷害並非輕微，導致其不能外出工作，因此生活陷入困境，身心俱受
    鉅創，因認原審量刑過輕云云。惟查，告訴人僅執「本件傷害造成我需支出醫療
    費及對工作造成影響，被告也沒有賠償我」等語，並未具體指陳原審有何違誤。
    公訴人上訴意旨以此指摘原判決不當，並無理由，應予駁回。
據上論斷，應依刑事訴訟法第四百五十五條之一第一項、第三項、第三百六十八條，
判決如主文。
本案經檢察官楊仲農到庭執行職務。
中      華      民      國      九十二      年      四    月    十八    日
                              臺灣板橋地方法院刑事第五庭
                                  審判長法  官  許  仕  楓
        法  官  陳  福  來
                                        法  官  絲  鈺  雲
右正本證明與原本無異
本件不得上訴
                                        書記官  許  清  秋
中      華      民      國      九十二      年      四    月    二十一  日
附錄本案論罪科刑法條全文：
刑法第二百七十七條
傷害人之身體或健康者，處三年以下有期徒刑、拘役或一千元以下罰金。
犯前項之罪因而致人於死者，處無期徒刑或七年以上有期徒刑；致重傷者，處三年以
上十年以下有期徒刑。


司法院資訊處製作；財團法人民間司法改革基金會備份。
